臺灣高等法院刑事判決　　　　　　　　99年度上訴字第4496號
上　訴　人　臺灣臺北地方法院檢察署檢察官
被　　　告　洪美奈
　　　　　　李來金
共　　　同
選任辯護人　李漢鑫律師
上列上訴人因被告妨害風化案件，不服臺灣臺北地方法院99年度
訴字第1577號，中華民國99年11月26日第一審判決（起訴案號：
臺灣臺北地方法院檢察署99年度偵字第21065 號），提起上訴，
本院判決如下：
    主  文
上訴駁回。
    事  實                                                                
一、洪美奈係位在臺北市中山區○○○路○ 段7 號8 樓「JOY 美
    式型男SPA 」店之負責人，於民國99年8 月初僱用李來金為
    該店現場負責之人，二人共同基於意圖使女子與他人為猥褻
    行為而容留以營利之犯意聯絡，於99年8 月間某日起，在網
    路上刊登「TABLESHOWER 全身精油按摩」廣告，招攬不特定
    男客來店按摩，每次按摩時間70分鐘，由李來金先向男客收
    取新台幣（下同）2500元後，再由女子為客人洗澡，並以精
    油按摩全身，再以俗稱「半套」性交易方式，以手幫男客按
    摩性器官直至射精為止，所得分由女子抽取1400或1500元，
    洪美奈、李來金則抽取1100或1000元以得利，而在上址容留
    女子黃莉芸、廖敏君、鍾朋芷與不特定男客從事半套性交易
    之猥褻行為。嗣於99年9月3日15時許，為警於上址當場查獲
    女子廖敏君甫為男客楊淵從事半套性交易完畢，另女子黃莉
    芸甫幫男客林志鴻洗澡進行色情服務完畢，正準備進入按摩
    室從事半套性交易，並扣得洪美奈、李來金所有本件上開從
    事性交易所得5000元。
二、案經臺北市政府警察局中山分局報請臺灣臺北地方法院檢察
    署檢察官偵查起訴，被告於原審準備程序中為有罪之陳述，
    經原審合議庭裁定由受命法官獨任行簡式審判程序。
    理  由
壹、程序方面：
一、按被告以外之人於審判外之言詞或書面陳述，除法律有規定
    者外，不得作為證據，刑事訴訟法第159 條第1 項定有明文
    ，證人廖敏君、黃莉芸、鍾朋芷、楊淵、林志鴻等人於警詢
    中之證詞，均為審判外之陳述，又無同法第159 條之2 之例
    外情形，故上開證人警詢中之證詞，均無證據能力。
二、按「被告以外之人於偵查中向檢察官所為陳述，除顯有不可
    信之情況者外，得為證據」刑事訴訟法第159 條之1 第2 項
    定有明文，檢察官於偵查中向被告以外之人所取得之陳述，
    原則上均能遵守法律規定，不致違法取供，其可信度極高，
    被告以外之人於偵查中已具結而為證述，除反對該項供述得
    具有證據能力之一方，已釋明「顯有不可信之情況」之理由
    外，應認其陳述具有證據能力。證人廖敏君、黃莉芸、鍾朋
    芷、林志鴻等人於偵查時之證詞，經本院審酌證人於偵查時
    之供述，並無受到外力干擾，依其陳述時之外在環境及情況
    ，並無任何顯不可信之情形，揆諸上開法條規定，應認其於
    偵查時之供述，具有證據能力。
三、再按刑事訴訟法第131 條之1 規定之受搜索人自願性同意搜
    索，係以執行人員於執行搜索前應出示證件，查明受搜索人
    有無同意之權限，並應將其同意之意旨記載於筆錄，由受搜
    索人簽名或出具書面表明同意之旨為程序規範，並以一般意
    識健全具有是非辨別能力之人，因搜索人員之出示證件表明
    身分與來意，均得以理解或意識到搜索之意思及效果，而有
    參與該訴訟程序及表達意見之機會，可以自我決定選擇同意
    或拒絕，非出於強暴、脅迫、利誘、詐欺或其他公權力之不
    當施壓所為之同意為其實質要件。自願性同意之搜索，不以
    有「相當理由」為必要；被搜索人之同意是否出於自願，應
    依案件之具體情況包括徵求同意之地點、徵求同意之方式、
    同意者主觀意識之強弱、教育程度、智商等內、外在一切情
    況為綜合判斷，不能單憑多數警察在場或被告受拘禁或執行
    人員出示用以搜索其他處所之搜索票，即否定其自願性（最
    高法院100 年度台上字第376 號判決意旨可資參照），本件
    係台北市政府警察局中山分局偵查隊及長春派出所警員共同
    前往臺北市中山區○○○路○ 段7 號8 樓「JOY 美式型男SP
    A 」進行臨檢，復經由現場負責人李來金之同意進行搜索而
    查獲，當時現場尚有黃莉芸、廖敏君、鍾朋芷等人在場，且
    李來金教育程度為國中畢業，並非毫無智識能力，其又為該
    店之現場負責人，自當有相當之應變及處理事情之能力，其
    在自願受搜索同意書上簽名捺印表示同意受搜索，此有該自
    願再搜索同意書在卷可憑，依上開各情觀之，尚難認其同意
    自願搜索有何違法，是辯護人為被告辯護稱警察係違法搜索
    云云，尚非可採。
貳、實體方面：
一、訊據被告洪美奈、李來金二人固坦承洪美奈為臺北市中山區
    ○○○路2 段7 號8 樓「JOY 美式型男SPA 」店之負責人，
    並於99年8 月初僱用李來金為該店現場負責之人，99年8 月
    間某日起，在網路上刊登「TABLESHOWER 全身精油按摩」廣
    告，招攬不特定男客來店，由店內小姐黃莉芸、廖敏君、鍾
    朋芷為男客按摩，每次按摩時間70分鐘，費用為2500元等情
    不諱，惟均否認有何容留女子與男客為猥褻性交易之犯行，
    辯稱：不知店內小姐有與男客為猥褻性交易行為，在原審認
    罪係因以為可以獲得緩刑判決，且原審檢察官對於科刑範圍
    也表示沒有意見云云。惟查，上揭犯罪事實，業據被告洪美
    奈及李來金於原審審理時坦承不諱（見原審卷第21頁背面、
    第23頁至第24頁），核與證人即按摩小姐廖敏君、鍾朋芷、
    黃莉芸於偵查中以及證人即男客林志鴻於偵查中證述情節大
    致相符（見臺灣臺北地方法院檢察署99年度偵字第21065 號
    卷第105 頁至第107 頁），復有臺北市政府警察局中山分局
    臨檢紀錄表、搜索筆錄、扣押筆錄、扣押物品目錄表、現場
    照片及名片等件附卷可按（見上開偵卷第41頁至第49頁、第
    62頁至第64頁），是被告洪美奈及李來金上開任意性自白與
    事實相符，均堪以採信。又所謂「意圖營利」，即犯罪之目
    的，原則上不以發生特定結果為必要，祇須有營利之意圖為
    已足，不以實際從中得利為必要；證人即店內女子黃莉芸、
    廖敏君、鍾朋芷均於偵查中均證稱與男客為半套（打手槍至
    射精）服務，並沒有另外加價云云，適足以證明渠等為男客
    為半套服務，乃其工作內容之一，否則，豈會任意為男客打
    手槍，卻不額外加價之理？足認被告辯護人為被告辯稱被告
    等沒有營利意圖云云，顯不足採。本件事證明確，被告洪美
    奈及李來金上揭犯行，洵堪認定，應予依法論科。
二、按刑事法若干犯罪行為態樣，本質上原具有反覆、延續實行
    之特徵，立法時既予特別歸類，定為犯罪構成要件之行為要
    素，則行為人基於概括之犯意，在密切接近之一定時、地持
    續實行之複次行為，倘依社會通念，於客觀上認為符合一個
    反覆、延續性之行為觀念者，於刑法評價上，即應僅成立一
    罪。學理上所稱「集合犯」之職業性、營業性或收集性等具
    有重複特質之犯罪均屬之，例如經營、從事業務、收集、販
    賣、製造、散布等行為概念者是（最高法院95年度台上字第
    4686號判決參照），本件被告二人意圖營利而容留女子從事
    猥褻性交易之行為，係為實現牟利之犯罪目的，依吾人生活
    經驗，其犯罪之實行，係以反覆、繼續為常態，且依公訴人
    起訴事實所載亦係指99年8 月間起至同年9 月3 日為警查獲
    時止，該期間內同時容留不同之女子從事性交易，堪認被告
    係出於一次之行為決意，且其犯罪時間非長，依社會通念，
    如將各次媒介、容留行為在刑法上逐一評價並分別論處罪刑
    ，將產生刑罰過重之不合理現象。準此，本件應論以集合犯
    之實質上一罪，較為適當。是核被告洪美奈及李來金所為，
    均係犯刑法第231 條第1 項前段（公訴人漏引前段）之意圖
    使女子與他人為猥褻之行為而容留以營利罪。公訴人認被告
    洪美奈及李來金所涉犯為意圖使女子與他人為性交之行為而
    媒介、容留以營利罪嫌，然JOY 美式型男SPA 店內之按摩小
    姐廖敏君、鍾朋芷、黃莉芸均證稱係在店內為男客從事半套
    性交易，亦即並未為性交之行為，是應僅構成同條項意圖使
    女子與他人為猥褻之行為而容留以營利罪，公訴人就此部分
    容有誤會，惟已於起訴事實欄內載明該犯罪事實，本院自得
    予以審理，併此敘明。被告洪美奈及李來金間，有犯意聯絡
    及行為分擔，應論以共同正犯。被告洪美奈及李來金意圖營
    利，媒介進而容留女子與他人為猥褻，其媒介之低度行為應
    為容留之高度行為所吸收，不另論罪。
三、原審經詳細審理後，認被告二人所為均係犯刑法231 條第1
    項前段意圖使女子與他人為猥褻之行為而容留以營利罪。適
    用刑法第28條、第231 條第1 項前段、第41條第1 項前段，
    刑法施行法第1 條之1 等規定，並審酌被告洪美奈及李來金
    均無任何前案紀錄，有本院被告前案紀錄表附卷可按，素行
    良好，僅因為圖營利，竟容留女子與男客為半套性交易，破
    壞善良風俗，敗壞社會風氣，所為非是，兼衡被告洪美奈及
    李來金於原審審理時坦承犯行，容有悔意等一切情狀，各量
    處有期徒刑3 月、2 月，並均諭知如易科罰金，以新台幣一
    千元折算一日。另說明被告洪美奈及李來金前未曾因故意犯
    罪受有期徒刑以上刑之宣告，此有本院被告前案紀錄表一份
    在卷可按，渠等因一時失慮，致罹刑典，事後於原審審理時
    坦承犯行，其經此教訓應能知所警惕而無再犯之虞，認其所
    受刑之宣告以暫不執行為適當，均諭知緩刑二年，並分別依
    刑法第74條第2 項第4 款規定，命被告洪美奈於緩刑期內支
    付公庫5 萬元，命被告李來金於緩刑期內支付公庫2 萬元。
    另扣案新臺幣仟元紙鈔五紙，係男客消費給付予被告李來金
    ，為被告洪美奈及李來金因本案犯罪所得之財物，爰依刑法
    第38條第1 項第3 款宣告沒收。經核其認事用法，尚無不當
    ，量刑亦屬妥適，應予維持。檢察官上訴意旨略以：被告二
    人容留3 名女子從事猥褻行為，應無法評價為集合犯，應係
    數罪，原判決適用法則顯有不當；另原審判處被告二人緩刑
    ，並分別向公庫支付5 萬元、2 萬元，但未敘明應支付公益
    捐之日期或期間，難為有效執行云云，惟查，按集合犯係指
    犯罪構成要件之行為，依其本質、犯罪目的或社會常態觀之
    ，通常具有反覆、繼續之特性，此等反覆、繼續實行之行為
    ，於自然意義上雖係數行為，但依社會通念，法律上應僅為
    一總括之評價，法律乃將之規定為一獨立之犯罪類型，而為
    包括一罪，故犯罪是否為包括一罪之集合犯，客觀上，應斟
    酌其法律規定之本來意涵、實現該犯罪目的之必要手段、社
    會生活經驗中該犯罪實行常態及社會通念，主觀上，則視其
    是否出於行為人之一次決意，並秉持刑罰公平原則等情形，
    加以判斷，本件被告意圖營利而容留女子從事性交易之行為
    ，係為實現牟利之犯罪目的，依吾人生活經驗，其犯罪之實
    行，係以反覆、繼續為常態，且依公訴人起訴事實所載亦係
    在99年8 月間起至同年9 月3 日為警查獲時止，該期間內同
    時容留不同之女子從事性交易，堪認被告係出於一次之行為
    決意，且其犯罪時間非長，依社會通念，評價為一罪並無不
    適當，自得認僅成立集合犯之包括一罪，至於緩刑宣告並命
    被告向公庫支付一定之金額，依刑法第74條規定，並無須於
    緩刑宣告時同時諭知繳納之日期及期限，是檢察官上訴意旨
    難認為有理由，其上訴應予駁回。
據上論斷，應依刑事訴訟法第368條，判決如主文。
本案經檢察官張啟彬到庭執行職務。
中    華    民    國   100    年    4     月    26    日
                  刑事第一庭審判長法  官  葉騰瑞
                                  法  官  莊明彰
                                  法  官  彭政章
以上正本證明與原本無異。
如不服本判決，應於收受送達後10日內向本院提出上訴書狀，其
未敘述上訴之理由者並得於提起上訴後10日內向本院補提理由書
（均須按他造當事人之人數附繕本）「切勿逕送上級法院」。
                                  書記官  杜宜寧
中    華    民    國   100    年    4     月    26    日